---
layout: post
title:  "Como vivem?"
published: true
date: 2016-09-06
categories: [análise]
tags: [demograficos, representatividade]
---

```{r include=FALSE}
# Incluir em todos os posts
knitr::opts_chunk$set(screenshot.force = FALSE)
```


```{r setup, include=FALSE}
VEREADORES_DIR="/Users/nazareno/workspace/vereadorescg/R"

knitr::opts_chunk$set(echo = FALSE) 
library(ggplot2)
library(RPostgreSQL)
library(plotly, warn.conflicts = F)
library(lubridate, warn.conflicts = F)
library(dplyr, warn.conflicts = F)
library(readr)
library(knitr)
library(highcharter)
library(stringi)
library(DT)

anterior = getwd()
setwd(VEREADORES_DIR)
source("vereadores_logic.R")
source("data_access.R")
source("server.R")
setwd(anterior) 
theme_set(theme_minimal())

camara_db <- start_camara_db()
```


```{r carrega, include=FALSE}
vereadores = get_vereadores(camara_db) %>%
  mutate(eleito = ifelse(
    grepl("^ELEITO", desc_sit_tot_turno),
    "Eleito",
    "Suplente"
    ),
    sexo = descricao_sexo) 

simpleCap <- function(x) {
  s <- strsplit(x, " ")[[1]]
  paste(toupper(substring(s, 1,1)), tolower(substring(s, 2)),
      sep="", collapse=" ")
}

vereadores = vereadores %>% 
  mutate_at(vars(matches("nome|desc|sexo")), function(x) sapply(x, simpleCap))
```

### Gênero, número e grau de formação

Infelizmente, **todos os 23 vereadores eleitos para a legislatura 2013-2016 são homens**. Não há mulheres. Entre os suplentes que assumiram, três mulheres foram ou são vereadoras. 

```{r echo=FALSE}
sumario <- count(vereadores, eleito, sexo) %>% ungroup()
sumario = rbind(sumario, ## TODO substituir isso por expand.grid
                data.frame(sexo = c("Feminino"), 
                           eleito = c("Eleito"), 
                           n = c(0)))

sumario = arrange(sumario, c(1, 3, 4, 2)) 
  
p = hchart(sumario, "column", x = eleito, y = n, group = sexo) %>% 
  hc_yAxis(title = "") %>% 
  hc_xAxis(title = "") %>% 
  hc_title(text = "Vereadores eleitos e suplentes por gênero")
p
```

Quanto à idade, temos metade de nossos representantes com 50 anos ou mais, e apenas dois vereadores com menos de 30 anos.

```{r}
idades = 2016 - year(dmy(vereadores$data_nascimento))
hchart(idades, color = "#B71C1C", name = "Idade") %>% 
  hc_yAxis(title = "Quantidade nessa faixa") %>% 
  hc_xAxis(title = "Faixa etária") %>% 
  hc_title(text = "Idade de nossos representantes")
```



Olhando o grau de formação, vemos que um terço daqueles que atuaram como vereadores nessa última legislatura têm curso superior completo. O grau de escolaridade mais comum é o Ensino Médio completo (45% dos que nos representaram).

```{r}
sumario <- vereadores %>% 
  mutate(
    descricao_grau_instrucao = ifelse(
      descricao_grau_instrucao == "Ensino Médio Incompleto",
      "Ensino Fundamental Completo",
      ifelse(
        descricao_grau_instrucao == "Superior Incompleto",
        "Ensino Médio Completo",
        descricao_grau_instrucao
      )
    )
  ) %>% 
  count(eleito, descricao_grau_instrucao) %>% ungroup()

sumario = arrange(sumario, c(12, 11, 13, 14 , 2, 1, 3, 4))

p = hchart(sumario, "column", x = descricao_grau_instrucao, y = n, group = eleito) %>% 
  hc_plotOptions(column = list(stacking = "normal")) %>% 
  hc_yAxis(title = "") %>% 
  hc_xAxis(title = "") %>% 
  hc_title(text = "Grau de formação") %>% 
  hc_colors(c("darkblue", "orange"))
  # hc_add_theme(hc_theme_smpl())
p
```


```{r}
sumario <- vereadores %>% 
  count(descricao_ocupacao) %>% 
  arrange(-n) %>% 
  rename(`Ocupação` = descricao_ocupacao, `Quantos` = n )
```

Já quanto à ocupação que nossos representantes municipais declararam quando se candidataram, há uma tendência clara: a ocupação mais comum dos candidatos é... vereador. Embora vereador não seja uma profissão, uma parte dessas respostas pode se dever ao fato de que os vereadores tipicamente tentam reeleição. Atualmente, todos na câmara tentam, por exemplo. 

```{r results='asis'}
datatable(sumario, options = list(pageLength = 15), rownames = FALSE)
```

<br> 

Depois de vereador, a ocupaçõa mais comum de nossos eleitos é comerciante. 

### Partido

Finalmente, a coligação e o partido de nossos vereadores é um dado importante. Clicando nas coligações na figura abaixo você pode explorar a distribuição dos partidos dos vereadores eleitos. 

```{r include=FALSE}
library("treemap")

v = vereadores %>% 
  filter(eleito == "Eleito") %>% 
  count(nome_legenda, sigla_partido)

tm <- treemap(v, index = c("nome_legenda", "sigla_partido"),
              vSize = "n", vColor = "nome_legenda")
```


```{r}
hc_tm <- highchart() %>% 
  hc_add_series_treemap(tm, allowDrillToNode = TRUE,
                       layoutAlgorithm = "squarified",
                       name = "tmdata") %>% 
  hc_title(text = "Eleitos por coligação e partido") %>% 
  hc_tooltip(pointFormat = "<b>{point.name}</b>:<br>
             Eleitos: {point.value:,.0f}")

hc_tm 
```

O partido com maior número de eleitos é o PMDB. Em segundo lugar, com três candidatos temos o PMDB e curiosamente o PMN, o Partido da Mobilização Nacional, um partido que não tem deputados estaduais ou federais na Paraíba. Os três deputados desta legenda são Rodrigo Ramos, Sgt Regis e Galego do Leite. 

Sobre os demais, eis os partidos de todos: 

```{r results='asis'}
vereadores %>% 
  filter(eleito == "Eleito") %>% 
  select(nome_urna_candidato, sigla_partido, nome_legenda) %>% 
  arrange(nome_legenda, sigla_partido) %>%
  rename("Eleito" = nome_urna_candidato, "Partido" = sigla_partido, "Coligação" = nome_legenda) %>% 
  datatable(options = list(pageLength = 25), rownames = FALSE)
```

