---
layout: post
title:  "Quem são?"
subtitle: "Ligando o nome ao vereador"
published: true
date: 2016-09-11
categories: [análise]
tags: [vereadores, fotos]
---

```{r include=FALSE}
# Incluir em todos os posts
knitr::opts_chunk$set(screenshot.force = FALSE, echo = FALSE)
```


```{r setup, include=FALSE}
library(dplyr, warn.conflicts = F)
library(readr)
library(knitr)
library(tidyr)
library(stringi)

vereadores_eleitos = read_csv("vereadores_2012_eleitos_img-vector.csv", 
                              col_names = F, 
                              col_types = cols(.default = col_character()))
vereadores_suplentes = read_csv("vereadores_2012_suplentes_img-vector.csv", 
                                col_names = F,
                                col_types = cols(.default = col_character()))

```

A câmara de vereadores de Campina Grande tem **23 vereadores** no mandato de 2013-2016. Esses vereadores são os responsáveis pelo poder legislativo municipal e por instruir e fiscalizar o poder executivo, que é representado pelo prefeito. Isso significa que os vereadores fazem as leis municipais, parte do orçamento municipal e pedem ações para os demais órgãos do município. 

Além dos 23 vereadores atuantes em um momento, todos os demais candidatos com ao menos um voto compõem a lista de *suplentes*, ou substitutos. Eles são escolhidos para tomar posse temporária ou definitivamente em casos de afastamento de algum dos 23 atuantes. Em Campina Grande, até setembro de 2016, **13 suplentes** tomaram posse pelo menos uma vez.

Uma boa forma de começar a conhecer nossos atuais representantes é ligando os nomes aos rostos:
 
```{r, results='asis', fig.width = 1.8}
vereadores2list = function(vereadores){
  resposta = ""
  for (v in 1:NROW(vereadores)){
    resposta = paste(resposta, 
                     sprintf("<div class='vereador'><div><img src='%s\' alt = '%s' width='100%%'/></div><p>%s</p></div>",
            vereadores$X2[v],
            vereadores$X1[v],
            vereadores$X1[v]))
  }
  resposta
}

cat(vereadores2list(vereadores_eleitos))
```

<br style="clear: left;"/>

Como as aparências não dizem tudo, você pode ver mais dados sobre esses políticos [neste outro post.]({% post_url 2016-09-04-como-sao %})..

### Suplentes que assumiram

Além desses 23, eis os suplentes que em algum momento assumiram como vereadores em nossa câmara:

```{r results='asis', fig.width = 1.8}
cat(vereadores2list(vereadores_suplentes))
```

<br style="clear: left;"/>

Claro, também olhamos os dados demográficos deles [em nossa segunda análise]({% post_url 2016-09-04-como-sao %}).

### E por que 23 vereadores? 

O tamanho da população da cidade define a quantidade de vereadores de sua Câmara. Campina Grande tem **385.213 habitantes** (pelo [Censo de 2010](http://www.ibge.gov.br/home/estatistica/populacao/censo2010/), sendo assim ela encaixa-se na faixa de 300.000 até 450.000 definida pela Constituição Federal (Artigo 29-A), e tem obrigatoriamente **23 vereadores**.

Até 2009 as regras [eram outras](http://www2.camara.leg.br/documentos-e-pesquisa/publicacoes/estnottec/areas-da-conle/tema6/2010_10930.pdf), e diziam que municípios que tem menos de 1 Milhão de habitantes podem ter no mínimo 9 e no máximo 21 vereadores. Campina tinha 16. Com a [mudança de regra](http://www.planalto.gov.br/ccivil_03/constituicao/emendas/emc/emc58.htm), Campina subitamente ganhou 7 vereadores.
