---
layout: post
title:  "Quem são?"
subtitle: "Os titulares e os reservas"
published: true
categories: [análise]
tags: [vereadores, fotos]
---

```{r setup, include=FALSE}
knitr::opts_chunk$set(screenshot.force = FALSE, echo = FALSE)

library(dplyr, warn.conflicts = F)
library(readr) 

vereadores_eleitos = read_csv("vereadores_2012_eleitos_img-vector.csv", 
                              col_names = F, 
                              col_types = cols(.default = col_character()))
vereadores_suplentes = read_csv("vereadores_2012_suplentes_img-vector.csv", 
                                col_names = F,
                                col_types = cols(.default = col_character()))

```

### Os eleitos para titularidade

Campina Grande, como cidade com menos de 450 mil habitantes, compõe seu poder legislativo conforme prevê a Constituição Federal, com **23 vereadores**. Todos, enquanto agentes do poder legislativo, tem o mesmo desafio de representar os interesses da população, propondo leis para regular assuntos pautados como importantes para vida em sociedade e fiscalizando as ações do poder executivo.

Relembre quem foram os eleitos como titulares do poder legislativo para o mandato 2013-2016. 
 
```{r vereadores_titulares, results='asis'}
vereadores2list = function(vereadores){
  resposta = ""
  for (v in 1:NROW(vereadores)){
    resposta = paste(resposta, 
                     sprintf("<div class='vereador'><div><img src='%s\' alt = '%s' width='100%%'/></div><p>%s</p></div>",
            vereadores$X2[v],
            vereadores$X1[v],
            vereadores$X1[v]))
  }
  resposta
}

cat(vereadores2list(vereadores_eleitos))
```

<br style="clear: left;"/>

<!-- Apesar de eleitos, nem todos conduziram o mandato até o fim, alguns apesar dos votos conquistados em nome da promessa de desempenho exemplar na câmara de vereadores, priorizaram outros projetos. Quer saber quais e por quê? Confira o post [Por que se afastou?]({{ "/2016/09/por-que-se-afastou.html" | prepend: site.baseurl }}).
 -->

### Os suplentes que saíram da reserva

Durante o mandato de 2013-2016, vários titulares cederam o espaço conquistado pelo voto diretor e secreto para os que estavam na fila de espera. Até setembro deste ano, **13 suplentes** assumiram a vereança ao menos uma vez.

A legislação brasileira prevê a figura do vereador suplente como sendo aquele que a partir dos votos conquistados também pode ser convocado a assumir a titularidade em caso de vacância. Ele ocupa lugar em uma lista de espera. Não há restrições quanto à natureza da motivação para a abertura da vaga. O vereador titular pode sair por motivos de saúde, de natureza pessoal ou, como é bastante comum, para assumir cargo no executivo. Essa liberdade de ir e vir do vereador faz, muitas vezes, com que a vaga seja usada como moeda de troca.

Saiba quem são os vereadores eleitos para suplência que assumiram a titularidade ao menos uma vez durante o mandato. 

```{r vereadores_suplentes, results='asis'}
cat(vereadores2list(vereadores_suplentes))
```

<br style="clear: left;"/>

<!-- Quer saber quantas vezes e durante quanto tempo cada suplente assumiu a vereança? O post [Por que se afastou?]({{ "/2016/09/por-que-se-afastou.html" | prepend: site.baseurl }}) esclarecerá suas dúvidas.
 -->
