---
layout: post
title:  "Como é seu trabalho?"
published: true
date: 2016-09-02
categories: [análise]
tags: [atos]
---

```{r setup, include=FALSE}
# Incluir em todos os posts
knitr::opts_chunk$set(screenshot.force = FALSE, echo = FALSE)
VEREADOR_DIR = Sys.getenv("VEREADOR_DIR")

library(ggplot2)
library(RPostgreSQL)
library(dplyr, warn.conflicts = F)
library(plotly, warn.conflicts = F)
library(DT)
library(readr)

anterior = getwd()
setwd(VEREADOR_DIR)
source("vereadores_logic.R")
source("data_access.R")
source("server.R")
setwd(anterior) 
source("site-lib.R")
theme_set(theme_minimal(15))
```

```{r load, include = FALSE}
camara_db <- start_camara_db()
vereadores = get_vereadores_para_ui(camara_db)
ementas = get_ementas_all(camara_db, not_older_than = 2013)

epv = data.frame() # Ementas por vereador
for (v in vereadores$sequencial_candidato) {
  desse_vereador = get_ementas_por_vereador(camara_db, v, 2012)
  epv = rbind(epv, desse_vereador)
}
epv = epv %>% filter(proponents != "Romero Rodrigues Veiga")
```

Boa parte da atuação de nossos vereadores se concentra em apresentar propostas de leis ou ações para a câmara e para o poder executivo. Grosso modo, podemos observar a atuação deles em duas frentes:

* uma **legislativa** focada na criação e alteração de leis municipais, abrangendo desde a criação de conselhos, passando pela denominação de ruas, até diretrizes para políticas municipais, como na criação do Plano de Mobilidade de Campina Grande, e

* uma **administrativa**, que se concentra em fiscalizar e requisitar medidas aos órgãos da prefeitura -- por exemplo, à Secretaria de Esporte e Juventude que crie uma academia em um bairro -- ou ações interna da própria câmara, tais como votos de aplauso ou pesar. 

Desde o início da atual legislatura, nossa câmara analisou mais de 10.000 proposições. A enorme maioria são atos administrativos: 

```{r}
# ementas %>% ggplot() + geom_bar(aes(x = tipo_ato, fill = tipo_ato)) + 
#   labs(x = "", y = "Quantidade") +  theme(legend.position = "none")

e = ementas %>%
  count(tipo_ato) %>%
  rename("tipo" = tipo_ato, "quantos" = n)
e$quando = "2013-2016"
p = e %>%
  ggplot() +
  geom_point(aes(y = tipo, x = quando, size = quantos), colour = "darkblue", alpha = .8) +
  scale_radius(range = c(5, 40)) +
  theme(legend.position = "none") + 
  labs(x = "", y = "")
ggplotly(p)

```

<br/>

Embora 10.000 proposições pareça um número alto, a câmara de João Pessoa, que tem apenas 4 vereadores a mais, analisou quase 30.000 proposições no mesmo período.

### Sobre o que são as proposições?

```{r include=FALSE}
library(RColorBrewer)
library(NLP)
library(wordcloud, warn.conflicts = F )
library(tm, warn.conflicts = F)

get_wordfreqs = function(ementas, filtro_tipo, wc_file){
  d = NULL
  if (file.exists(wc_file)) {
    d = read_csv(wc_file, 
                 col_types = cols(word = col_character(), 
                                  freq = col_double()))
  } else { 
    para_cloud = ementas %>% filter(tipo_ato == filtro_tipo)
    
    crude = VCorpus(VectorSource(para_cloud$title)) %>% 
      tm_map(removePunctuation) %>% 
      tm_map(removeNumbers) %>% 
      tm_map(content_transformer(tolower)) %>% 
      tm_map(stripWhitespace) %>% 
      tm_map(removeWords, c("município", "municipal", "campina", "grande", "outras", "providências", "dispõe")) %>%
      tm_map(removeWords, stopwords("pt-br")) 
    tdm <- TermDocumentMatrix(crude) 
    
    m <- as.matrix(tdm)
    v <- sort(rowSums(m), decreasing = TRUE)
    d <- data.frame(word = names(v), freq = v)
    write_csv(d, wc_file)
  }
  return(d)
}

denominacoes_ruas = ementas %>% select(title) %>% filter(grepl("DENOMINA DE", title), grepl("RUA", title)) %>% NROW()
denominacoes_outras = ementas %>% select(title) %>% filter(grepl("DENOMINA DE", title), !grepl("RUA", title)) %>% NROW()
medalhas = ementas %>% select(title) %>% filter(grepl("CONCEDE MEDALHA", title)) %>% NROW()
titulos = ementas %>% select(title) %>% filter(grepl("TÍTULO DE CID", title)) %>% NROW()
```

As palavras mais frequentes nos títulos das propostas são bastante diferentes entre os atos legislativos e administrativos. Esses são os termos mais comuns nas **propostas legislativas** apresentadas desde 2013:

```{r, fig.width=12, fig.height=10}
wc_file = "word-freq_precomputada_leg.csv"

d = get_wordfreqs(ementas, "Legislativo", wc_file)
d = d %>% filter(!(word %in% c("outras", "providências", "sobre")))

wordcloud(d$word, 
          sqrt(d$freq), 
          min.freq = sqrt(15),
          scale = c(5, .5), 
          colors = brewer.pal(6, "OrRd")[3:6], 
          random.order = FALSE)
```

A partir desses termos, conferimos que nas `r NROW(ementas %>% filter(tipo_ato == "Legislativo"))` propostas legislativas votadas desde 2013 há: 

* `r denominacoes_ruas` que *denominam novas ruas* e mais `r denominacoes_outras` que *denominam* outros equipamentos públicos, 
* `r medalhas` concessões de medalhas de honra e `r titulos` propostas sobre a concessão de títulos de cidadão campinense.

As palavras mais frequentes nos títulos das propostas são diferentes entre os atos legislativos e administrativos. Esses são as palavras mais comuns para as **propostas administrativas** apresentadas desde 2013:

```{r, fig.width=10, fig.height=9, warning=FALSE}
wc_file = "word-freq_precomputada_adm.csv"

d = get_wordfreqs(ementas, "Administrativo", wc_file)
d = d %>% filter(!(word %in% c("outras", "providências", "sobre", "requer", "desta")))

wordcloud(d$word, 
          sqrt(d$freq), 
          min.freq = sqrt(100),
          scale = c(4, .2), 
          colors = brewer.pal(6, "PuBu")[3:6], 
          random.order = FALSE)

conta_ementas = function(ementas, regex, tipo = "Administrativo"){
  ementas %>% 
    filter(tipo_ato == "Administrativo") %>% 
    select(title) %>% 
    filter(grepl(regex, title)) %>% 
    NROW() 
} 
```

Nessa nuvem vemos que ruas também são uma preocupação constante dos vereadores nas ações administrativas: 

* temos `r conta_ementas(ementas, "CALÇAMENTO|PAVIMENTAÇÃO")` requerimentos envolvendo calçamento ou pavimentação, 
* há `r conta_ementas(ementas, "REDUTOR.*VELOCIDADE")` pedidos de instalação de redutor de velocidade em Campina Grande

Das secretarias que receberam atenção nos `r conta_ementas(ementas, "SECRETARIA DE")` pedidos dos vereadores feitos a secretarias da prefeitura, as mais populares são a STTP (`r conta_ementas(ementas, "SECRETARIA DE TRÂ|STTP")` requerimentos) e a Secretaria de Obras (`r conta_ementas(ementas, "SECRETARIA DE OBRAS")`).

Por fim, há também nas requisições apresentadas `r conta_ementas(ementas, "VOTO|PESAR|MOÇÃO")` votos ou moções de aplauso, congratulações ou pesar.

Comparativamente, temos `r conta_ementas(ementas, "EDUCAÇÃO")` requisições com a palavra "Educação" e `r conta_ementas(ementas, "SAÚDE")` que mencionam a palavra Saúde.

### Quanto um vereador propõe?

A produção e a produtividade de nossos vereadores não é igual. Primeiro olhamos o total produzido ao longo dos quatro anos, independente do tempo passado na câmara pelos vereadores. Para a atividade legislativa, separamos as propostas entre aquelas que versam sobre *nomes, medalhas e títulos (NMT)* e as demais, provavelmente mais relevantes. 

Eis o ranking de nossos vereadores pelo total produzido na atividade legislativa:

```{r calcula_atuacao, include=FALSE}
simpleCap <- function(x) {
    s <- strsplit(x, " ")[[1]]
    paste(toupper(substring(s, 1, 1)),
          tolower(substring(s, 2)),
          sep = "",
          collapse = " ")
}

atos = epv %>% 
  mutate(nome_urna_candidato = sapply(nome_urna_candidato, simpleCap)) %>% 
  left_join(select(vereadores, nome_urna_candidato, meses_atividade),
            by = c("nome_urna_candidato")) %>% 
  rename(Vereador = nome_urna_candidato, 
         `Meses ativo` = meses_atividade) %>% 
  group_by(Vereador, `Meses ativo`) %>% 
  summarise(`Legislativa exceto NMT` = sum(tipo_ato == "Legislativo" & 
                                              (!grepl("DENOMINA DE.*RUA|CONCEDE MEDALHA|TÍTULO DE CID", 
                                                      title))), 
            `Nomes, med. & tit.` = sum(tipo_ato == "Legislativo" & 
                                         grepl("DENOMINA DE.*RUA|CONCEDE MEDALHA|TÍTULO DE CID", 
                                               title)), 
            Administrativo = sum(tipo_ato != "Legislativo" & (!grepl("VOTO|PESAR|MOÇÃO", title))), 
            `Votos de aplauso e pesar` = sum(tipo_ato != "Legislativo" & 
                                               grepl("VOTO|PESAR|MOÇÃO", title))
  )

library(tidyr)
atosl = atos %>% 
  gather(tipo, n, -Vereador, -`Meses ativo`) %>% 
  mutate(`Prop. / mes` = n / `Meses ativo`) %>% 
  ungroup()
```


```{r plot_leg, fig.height=11, fig.width=9}
legislativos = atosl %>% 
  filter(grepl("Leg|Nomes", tipo))

o = legislativos %>% 
  filter(tipo == "Legislativa exceto NMT") 
ordem = order(o$n)

ordena_fator = function(vec, ordem) {
  factor(vec,
         levels = levels(as.factor(vec))[ordem],
         ordered = TRUE) %>%
    return()
}
  
legislativos$Vereador = ordena_fator(legislativos$Vereador, ordem)

legislativos = legislativos %>%
  rename(Quantas = n, Propostas = tipo)
p = ggplot(legislativos) + 
  geom_point(aes(x = Vereador, 
                 y = Propostas, 
                 size = Quantas, 
                 colour = Propostas), alpha = 0.6) + 
  labs(x = "", y = "", "Propostas legislativas") + 
  scale_radius(range = c(1, 12)) +
  scale_color_brewer(type = "qual", palette = 1) + 
  theme(legend.position = "none") + 
  coord_flip()
ggplotly(p, tooltip = c("x", "y", "size"))
```

Alexandre do Sindicato é o vereador que mais apresentou propostas de leis exceto NMTs desde 2013. Pimentel Filho é o segundo colocado, sendo ao mesmo tempo campeão na categoria de denominações de ruas, medalhas e títulos de cidadão campinense. 

Três vereadores apresentaram mais propostas NMT do que outros tipos de lei: João Dantas, Prof. Miguel Rodrigues e Alcindor Villarim. Este último tendo a maior diferença: 13 x 1. 

Para propostas administrativas nosso ranking é diferente. Aqui também separamos as propostas entre as que são votos de aplauso ou moções de pesar e demais propostas administrativas:

```{r plot_admins, fig.height=11, fig.width=9}
admins = atosl %>% 
  filter(grepl("Adm|Votos", tipo))

o = admins %>% 
  filter(tipo == "Administrativo") 
ordem = order(o$n)

admins$Vereador = ordena_fator(admins$Vereador, ordem)

admins = admins %>%
  rename(Quantas = n, Propostas = tipo)
p = ggplot(admins) + 
  geom_point(aes(x = Vereador, 
                 y = Propostas, 
                 size = Quantas, 
                 colour = Propostas), alpha = 0.6) + 
  labs(x = "", y = "", 
       "Propostas administrativas") + 
  scale_radius(range = c(1, 12)) +
  theme(legend.position = "none") + 
  scale_color_brewer(type = "qual", palette = 2) + 
  coord_flip()
ggplotly(p, tooltip = c("x", "y", "size"))
```

Prof Miguel Rodrigues é o vereador que mais apresentou propostas administrativas, e também o que mais apresentou votos de aplauso e moções de pesar. Alexandre do Sindicato, Bruno Cunha Lima e Pimentel Filho estão entre os que mais produziram tanto legislativamente quanto administrativamente.

### E se contamos o tempo na câmara?

Como muitos vereadores suplentes assumiram desde 2103, temos vereadores que passaram períodos diferentes na câmara. Assim, é justo observarmos a **produtividade de propostas/mês** de nossos vereadores. 

Abaixo analisamos a quantidade de propostas legislativas por mês dos vereadores, ignorando nomes, medalhes e títulos de cidadão. O tamanho do círculo reflete quantos meses o vereador atuou na câmara:

```{r plot_prod, fig.height=11, fig.width=9}
legislativos = atosl %>% 
  filter(tipo == "Legislativa exceto NMT")

o = legislativos %>% 
  filter(tipo == "Legislativa exceto NMT") 
ordem = order(o$`Prop. / mes`)

legislativos$Vereador = ordena_fator(legislativos$Vereador, ordem)

legislativos = legislativos %>%
  rename(Propostas = tipo)

p = ggplot(legislativos) + 
  geom_point(aes(x = Vereador, 
                 size = `Meses ativo`, 
                 y = `Prop. / mes`), alpha = 0.5, 
                 colour = "turquoise") + 
  labs(x = "", y = "Propostas / mês", title = "Propostas legislativas / mês") + 
  scale_radius(range = c(1, 10)) +
  scale_color_brewer(type = "qual", palette = 3) + 
  theme(legend.position = "none") + 
  coord_flip()
ggplotly(p, tooltip = c("x", "y", "size"))
```

Há grupos de vereadores com atuação diferente. Lourdes Costa e Rodolfo Rodrigues são dois vereadores que passaram bem pouco tempo na Câmara, mas produziram bastante. Alexandre do Sindicato, Bruno Cunha Lima e Pimentel Filho passaram dois anos ou mais, e apresentaram entre 3 e 4 propostas legislativas por mês. Em seguida, há um grupo de Inácio Falcão a Miguel da Construção que apresentou entre 1.6 e 2.3 medidas por mês. 
Rodrigo Ramos, Ivan Batista, Buchada, Orlandino Dias, Galego do Leite e Ivonete Ludgerio são exemplos de vereadores que estiveram por pelo menos 30 meses ativos, mas que apresentam *menos de uma proposta legislativa por mês* (excluindo denominações, medalhas e títulos de cidadã).

<!-- Seria muito bom também olhar os votos.  -->
