---
layout: post
title:  "Quanto ganham?"
subtitle: "Conhecendo quanto custa a folha de pagamento dos agentes públicos do legislativo"
published: true
categories: [informação]
tags: [vereadores, finanças, salário]
---

```{r setup, include=FALSE}
knitr::opts_chunk$set(screenshot.force = FALSE, echo = FALSE)

library(dplyr, warn.conflicts = F)
library(magrittr)
library(DT)
```

Em período eleitoral não é difícil aparecer candidato propondo doar salário a instituições de caridade ou reduzir o valor mensal pago pelo trabalho no legislativo. Mas, na realidade pagamos a cada um dos 23 vereadores quase 15 salários mínimos.

### Quem diz quanto eles podem ganhar?

A Constituição Federal ([Emenda Nº 25, Artigo 29 - Inciso VI](http://www.planalto.gov.br/ccivil_03/Constituicao/Emendas/Emc/emc25.htm)) especifica que o salário máximo dos vereadores é um percentual do salário dos deputados estaduais baseando-se no número de habitantes da cidade (emenda similar a que define o [número de vereadores](https://nazareno.github.io/vereadorescg-site//2016/09/quem-sao.html)):

```{r percentual_salario, echo = FALSE}
data_frame(habitantes = c("Menos de 10 mil", "De 10.001 mil à 50 mil", "De 50.001 à 100 mil", "De 100.001 à 300 mil", "<b>De 300.001 à 500 mil</b>", "Mais de 500.000"),
           percentuais = c("20%", "30%", "40%", "50%", "<b>60%</b>", "70%")) %>% 
  rename("Número de Habitantes" = habitantes, 
         "Percentual do Salário dos Deputados Estaduais" = percentuais) %>% 
  datatable(options = list(paging = F, searching = F, ordering = F, info = F), escape = F, rownames = FALSE)
```
<br/>
Campina Grande tem **385.213 habitantes** ([Censo de 2010](http://www.ibge.gov.br/home/estatistica/populacao/censo2010/)) então nossos vereadores podem receber até 60% do salário dos deputados estaduais. Que por sua vez, ganham 75% do salário dos deputados federais segundo a [Emenda Nº 19](http://www.planalto.gov.br/ccivil_03/Constituicao/Emendas/Emc/emc19.htm) da Constituição. Com isso a Constituição criou uma espécie de plano de carreira, cargos e salários na política legislativa. A questão é que em tese quem decide sobre essa promoção no legislativo é o eleitor.

Fazendo as contas:

* Deputado federal ganha *R$ 33,7 mil*
* Deputado estadual ganha *R$ 25,3 mil*
* **Vereador Campinense** ganha até **R$ 15,1 mil** 
* **R$ 15,1 mil** é o salário máximo, a Emenda da Constituição diz também que o valor real é definido pela própria Câmara. Porém, encontramos um projeto de lei refente ao aumento salarial no final de 2012 que especifica o valor atual.

### Quanto é o valor hoje?

No final de 2012 o projeto de lei abaixo foi aprovado por unanimidade, concedendo um generoso aumento salarial de **61,6%** para os vereadores. Antes eles recebiam mensalmente **R$ 7.430 mil**. Esse valor saltou para **R$ 12.025 mil** a partir de janeiro de 2012. A lei também beneficiou o salário do prefeito que pulou de *R$ 11.146 mil* para *R$ 20.042 mil* (aumento de 79%) e do vice-prefeito que passou a receber o mesmo que um vereador.

**Projeto de Lei Ordinária (número 149/2010)**

    Título:
        FIXA OS SUBSÍDIOS DOS VEREADORES, PREFEITO E VICE-PREFEITO DO 
        MUNICÍPIO DE CAMPINA GRANDE E DÁ OUTRAS PROVIDÊNCIAS.

    Proponentes:
    - Inácio Falcão
    - Tovar
    - Alcides Cavalcante
    - Nelson Gomes
    - Pimentel Filho

    Data de aprovação: 27/11/2012
    Origem: LEGISLATIVO
    Situação: APROVADO
    Assunto principal: FINANÇAS PÚBLICAS
