---
layout: post
title:  "Quanto ganham?"
subtitle: "Conhecendo nossa folha de pagamento"
published: true
date: 2016-09-11
categories: [informação]
tags: [vereadores, finanças, salário]
---

```{r include=FALSE}
# Incluir em todos os posts
knitr::opts_chunk$set(screenshot.force = FALSE, echo = FALSE)

library(dplyr, warn.conflicts = F)
library(magrittr)
library(DT)
```

Para avaliarmos a qualidade de nosso legislativo precisamos conhecer a sua saúde financeira. Começamos então questionando quanto ganham os nossos vereadores. A Constituição Federal ([Emenda Nº 25, Artigo 29 - Inciso VI](http://www.planalto.gov.br/ccivil_03/Constituicao/Emendas/Emc/emc25.htm)) especifica que o salário máximo dos vereadores é um percentual do salário dos Deputados Estaduais baseando-se no número de habitantes da cidade (emenda similar a que define o [número de vereadores](https://nazareno.github.io/vereadorescg-site//2016/09/quem-sao.html)): 

```{r percentual_salario, results='asis', echo = FALSE}
data_frame(habitantes = c("Menos de 10 mil", "De 10.001 mil à 50 mil", "De 50.001 à 100 mil", "De 100.001 à 300 mil", "<b>De 300.001 à 500 mil</b>", "Mais de 500.000"),
           percentuais = c("20%", "30%", "40%", "50%", "<b>60%</b>", "70%")) %>% 
  rename("Número de Habitantes" = habitantes, 
         "Percentual do Salário dos Deputados Estaduais" = percentuais) %>% 
  datatable(options = list(paging = F, searching = F, ordering = F, info = F), escape = F, rownames = FALSE)
```
<br>
Campina Grande tem **385.213 habitantes** (pelo [Censo de 2010](http://www.ibge.gov.br/home/estatistica/populacao/censo2010/)) então nossos vereadores podem receber até 60% do salário dos Deputados Estaduais. Que por sua vez, ganham 75% do salário dos Deputados Federais segundo a [Emenda Nº 19](http://www.planalto.gov.br/ccivil_03/Constituicao/Emendas/Emc/emc19.htm) da Constituição. Com isso a Constituição criou a conhecida carreira política legislativa, de Vereador para Deputado Estadual, depois para Deputado Federal (e certamente Senador ao final). E naturalmente, quanto mais capaz maior o salário. Mas lembremos bem, nós cidadãos somos os responsáveis por ditar quem progride e quem é demitido nessa empresa!

Concluindo a linha de pensamento, o salário mensal de uma Deputado Federal é *R$ 33,7 mil*[^footnote-salario-presidente], fazendo as contas:

[^footnote-salario-presidente]: Os Deputados Federais (com salário de *R$ 33,7 mil*) ganham mais que o próprio Presidente da República, que ganha *R$ 30.9 mil*!

* Deputado Federal ganha *R$ 33,7 mil*
* Deputado Estadual ganha *R$ 25,3 mil* (75% x Deputado Federal)
* **Vereador Campinense** ganha até **R$ 15,1 mil** (60% x Deputado Estadual)

**R$ 15,1 mil** é o salário máximo, a Emenda da Constituição diz também que o valor real é definido pela própria Câmara (!), de um mandato para o outro. E "coincidentemente" encontramos uma ementa tratando do aumento salarial no final de 2012, vejamos abaixo.

### E quanto é o valor real atualmente?

No final de 2012 a ementa abaixo foi aprovada por unanimidade (!) concedendo um (generoso) aumento salarial de **61,6%** para os vereadores. Antes recebiam mensalmente **R$ 7.430 mil**, esse valor saltou para **R$ 12.025 mil** a partir de Janeiro de 2012. Essa ementa que virou lei também beneficiou (gradiosamente) o salário do Prefeito que pulou de *R$ 11.146 mil* para *R$ 20.042 mil* (aumento de 79%!) e do vice-prefeito que passou a receber o mesmo que um vereador. 

**Projeto de Lei Ordinária (número 149/2010)**

    Título:
        FIXA OS SUBSÍDIOS DOS VEREADORES, PREFEITO E VICE-PREFEITO DO 
        MUNICÍPIO DE CAMPINA GRANDE E DÁ OUTRAS PROVIDÊNCIAS.

    Proponentes:
    - Inácio Falcão
    - Tovar
    - Alcides Cavalcante
    - Nelson Gomes
    - Pimentel Filho

    Data de aprovação: 27/11/2012
    Origem: LEGISLATIVO
    Situação: APROVADO
    Assunto principal: FINANÇAS PÚBLICAS
