---
layout: post
title:  "Quanto propuseram?"
subtitle:  "Por mês e ano do mandato"
published: true
categories: [análise]
tags: [eficiência, férias]
---

```{r setup, include=FALSE} 
knitr::opts_chunk$set(screenshot.force = FALSE, echo = FALSE) 

library(highcharter, warn.conflicts = F, quietly = T)
library(dplyr, warn.conflicts = F, quietly = T)

current_dir = getwd()
setwd(Sys.getenv("VEREADOR_DIR"))
source("server.R")
source("vereadores_logic.R")
setwd(current_dir)

meses = c("Jan", "Fev", "Mar", "Abr", "Mai", "Jun", "Jul", "Ago", "Set", "Out", "Nov", "Dez")
mes_name = data_frame(mes_numero = 1:12, 
                      Mes = factor(meses, meses, ordered = T))

all_ementas_month_year = get_ementas_all(start_camara_db()) %>%
    select(year, published_month, situation) %>%
    mutate(mes_numero = as.numeric(month(published_month))) %>% 
    inner_join(mes_name, by = "mes_numero") %>%
    rename(Ano = year) %>%
    filter(situation == 'APROVADO') %>% 
    select(-situation, -mes_numero, -published_month)

```

### Proposições anualmente

Analisando a eficiência da Câmara nessa legislatura em termos do número de proposições aprovadas por ano percebemos um fato interessante: a quantidade de ementas **diminuiu** consistentemente com o passar dos anos. A  fôlego dos vereadores cai de tal forma que se continuar como está podemos prever que 2016 terminará com pouco mais que 50% do número de ementas aprovadas no 1º ano![^footnote-dia-coleta]

```{r ementas_por_ano}

ano_count = all_ementas_month_year %>% 
    count(Ano) %>% 
    ungroup()

highchart() %>% 
  hc_chart(type = "column") %>% 
  hc_title(text = "Nº de Ementas por Ano") %>% 
  hc_xAxis(categories = ano_count$Ano) %>% 
  hc_yAxis(plotLines = list(
    list(
          value = as.integer(ano_count$n[1]/2),
          color = 'green',
          width = 2,
          zIndex = 4,
          dashStyle = 'dash',
          label = list(text = "50% do 1º ano de Mandato", 
                       style = list(fontWeight = "bold", color = 'green')
          )))) %>% 
  hc_add_series(name = "Ementas", showInLegend = F, 
                data = ano_count$n) %>% 
  hc_add_series(name = "Ementas", type = "line", showInLegend = F, 
                data = ano_count$n)

```

Uma das possíveis explicações para esse fato é a recandidatura de praticamente todos os vereadores em 2016 (ver post [Qual o seu partido?]({{ "/2016/09/qual-o-seu-partido.html" | prepend: site.baseurl }}), o que naturalmente acarreta em compromissos inevitáveis fora da Câmara. Mas, além disso, existe um fato que impacta nossa Câmara anualmente, a quantidade e a formatação das férias.

### As Férias e o impacto nas proposições
Por lei, todo vereador pode ter até 3 meses de férias por ano. Fazendo as contas, em 4 anos de mandato eles somarão 12 meses de férias, ou seja, apesar de serem eleitos para exercerem um mandato de 4 anos, só precisam trabalhar 3 anos! Como as Câmaras municipais tem autonomia para redefinir esse período, a Câmara de Campina Grande definiu em seu regimento **71 dias** de férias por ano dividido em dois períodos: do dia *23 de Dezembro* à *10 de Fevereiro* e do dia *20 de Junho* à *10 de Julho*.

Analisando o impacto das férias no número de proposições dos vereadores por mês[^footnote-dia-coleta], vemos quedas na eficiência parlamentar tanto nos meses das férias em si como também uma tendência nos meses anteriores a elas (Maio e Novembro). Ou seja, supondo uma redução no tempo de férias, ou ao menos a existência de um período único, poderíamos esperar um aumento na quantidade e, certamente, da qualidade do trabalho dos vereadores. 

```{r ementas_por_mes_do_ano}
ano_mes_count = all_ementas_month_year %>% count(Ano, Mes) %>% ungroup()

hc_plot = hchart(ano_mes_count, "column", x = Ano, y = n, group = Mes) %>% 
  hc_yAxis(title = "") %>% 
  hc_xAxis(title = "") %>% 
  hc_title(text = "Nº de Ementas por Mês")
hc_plot
```

[^footnote-dia-coleta]: Os dados que embasaram essa análise foram coletados no dia *12 de Agosto de 2016*, além disso as ementas demoram alguns dias para serem adicionadas no sistema da Câmara, então podemos esperar um aumento nas ementas para os meses reportados.

Mesmo sabendo que um vereador propõe mais do que outro, ou que a Câmara é menos ativa com o passar dos anos do mandato ainda resta uma dúvida, o que os vereadores estão propondo? As proposições tem alguma ligação com suas promessas de campanha? Confira mais detalhes no post [Qual o seu tema?]({{ "/2016/09/qual-o-seu-tema.html" | prepend: site.baseurl }})
