---
layout: post
title:  "Quanto propuseram?"
subtitle:  "Produtividade por mês e ano do mandato"
published: true
categories: [análise]
tags: [eficiência, férias]
---

```{r setup, include=FALSE} 
knitr::opts_chunk$set(screenshot.force = FALSE, echo = FALSE) 

library(highcharter, warn.conflicts = F, quietly = T)
library(dplyr, warn.conflicts = F, quietly = T)
library(ggplot2)
library(plotly)
theme_set(theme_minimal())

current_dir = getwd()
setwd(Sys.getenv("VEREADOR_DIR"))
source("server.R")
source("vereadores_logic.R")
setwd(current_dir)

meses = c("Jan", "Fev", "Mar", "Abr", "Mai", "Jun", "Jul", "Ago", "Set", "Out", "Nov", "Dez")
mes_name = data_frame(mes_numero = 1:12, 
                      Mes = factor(meses, meses, ordered = T))

all_ementas_month_year = get_ementas_all(start_camara_db()) %>%
    select(year, published_month, situation) %>%
    mutate(mes_numero = as.numeric(month(published_month))) %>% 
    inner_join(mes_name, by = "mes_numero") %>%
    rename(Ano = year) %>%
    filter(situation == 'APROVADO') %>% 
    select(-situation, -mes_numero, -published_month)

```

### Proposições ano a ano

Quanto a nossa câmara produz por ano? Nessa legislatura, **a quantidade de ementas por ano diminuiu consistentemente com o passar dos anos**. A produtividade dos vereadores cai de tal forma que se continuar como está **teremos em 2016 pouco mais que metade do número de ementas aprovadas no 1º ano deste mandato.**[^footnote-dia-coleta]

```{r ementas_por_ano}
ano_count = all_ementas_month_year %>% 
    count(Ano) %>% 
    ungroup()

highchart() %>% 
  hc_chart(type = "column") %>% 
  hc_title(text = "Nº de Ementas por Ano") %>% 
  hc_xAxis(categories = ano_count$Ano) %>% 
  hc_yAxis(plotLines = list(
    list(
          value = as.integer(ano_count$n[1]/2),
          color = 'darkred',
          width = 1,
          zIndex = 4,
          dashStyle = 'dash',
          label = list(text = "50% do 1º ano de Mandato", 
                       style = list(fontWeight = "bold", color = 'darkred')
          )))) %>% 
  # hc_add_series(name = "Ementas", showInLegend = F, 
  #               data = ano_count$n) %>% 
  hc_add_series(name = "Ementas", type = "area", showInLegend = F, 
                data = ano_count$n) %>% 
  hc_add_series(name = "Ementas", type = "line", showInLegend = F, 
                data = ano_count$n)

```

Uma das possíveis explicações para esse fato é a recandidatura de praticamente todos os vereadores em 2016 (ver post [Qual o seu partido?]({{ "/2016/09/qual-o-seu-partido.html" | prepend: site.baseurl }}), o que naturalmente acarreta em mais compromissos fora da Câmara. Mas, além disso, existe outro fato que impacta nossa Câmara anualmente: a quantidade e a formatação das férias.

### As Férias

Por lei, **todo vereador pode ter até 3 meses de férias por ano**. Fazendo as contas, em 4 anos de mandato eles somarão 12 meses de férias, ou seja, apesar de serem eleitos para exercerem um mandato de 4 anos, só precisam trabalhar 3 anos. Como as Câmaras municipais tem autonomia para redefinir esse período, a Câmara de Campina Grande definiu em seu regimento **71 dias** de férias por ano dividido em dois períodos: do dia *23 de Dezembro* à *10 de Fevereiro* e do dia *20 de Junho* à *10 de Julho*.

Analisando o impacto das férias no número de proposições dos vereadores por mês[^footnote-dia-coleta], vemos quedas na eficiência parlamentar tanto nos meses das férias em si como também uma tendência nos meses anteriores a elas (Maio e Novembro). Ou seja, supondo uma redução no tempo de férias poderíamos esperar um aumento na quantidade de trabalho dos vereadores. 

Ah, um ano que tem comportamento diferente é 2014. Neste ano, a baixa nas proposições não acontece em junho, e sim em setembro. Essa foi a época das eleições estaduais.

```{r ementas_por_mes_do_ano, warning=FALSE}
ano_mes_count = all_ementas_month_year %>% 
  count(Ano, Mes) %>% 
  ungroup() %>% 
  rename(Ementas = n)
ano_mes_count$Ano = as.factor(ano_mes_count$Ano)

p = ggplot(ano_mes_count, aes(x = Mes, y = Ementas, group = Ano)) + 
  geom_area(fill = "darkgreen", alpha = 0.6) +
  labs(x = "Mês", y = "Número de Ementas aprovadas", title = "Ementas ao longo dos meses") + 
  facet_grid(Ano ~ .)
ggplotly(p)

# theme_set(theme_minimal())
# p = ggplot(ano_mes_count, aes(x = Mes, y = Ementas, label = Ano, group = Ano)) + 
#   geom_line(alpha = 0.5, size = 1) 
# ggplotly(p)
```


[^footnote-dia-coleta]: Os dados que embasaram essa análise foram coletados no dia *12 de Agosto de 2016*. Além disso, as ementas demoram alguns dias para serem adicionadas no sistema da Câmara, então podemos esperar um aumento nas ementas para os últimos meses reportados. Caso os vereadores mantenham o ritmo que tiveram até agosto, terminarão 2016 com 1.851 ementas aprovadas.

<!-- Mesmo sabendo que um vereador propõe mais do que outro, ou que a Câmara é menos ativa com o passar dos anos do mandato ainda resta uma dúvida, o que os vereadores estão propondo? As proposições tem alguma ligação com suas promessas de campanha? Confira mais detalhes no post [Qual o seu tema?]({{ "/2016/09/qual-o-seu-tema.html" | prepend: site.baseurl }})
 -->
