---
layout: post
title:  "Como se organizam?"
published: false
date: 2016-09-11
categories: [análise]
tags: [demograficos, representatividade]
---

```{r setup, include=FALSE}
knitr::opts_chunk$set(screenshot.force = FALSE, echo = FALSE)

current_dir = getwd()
VEREADOR_DIR = Sys.getenv("VEREADOR_DIR")
setwd(VEREADOR_DIR)
source("server.R")
setwd(current_dir) 

library(ggplot2)
library(dplyr, warn.conflicts = F)
library(magrittr)
library(wordcloud)
library(stringr)

theme_set(theme_minimal())

vereadores <- get_vereador() %>% 
  filter(grepl("ELEITO", desc_sit_tot_turno)) %>% 
  select(nome_urna_candidato, sigla_partido, nome_legenda) %>% 
  mutate(nome_legenda = ifelse(nome_legenda == "PARTIDO ISOLADO", paste0(nome_legenda, " - ", sigla_partido), nome_legenda))

partido_size = count(vereadores, sigla_partido) %>% 
  rename(tamanho_partido = n)

legenda_size = count(vereadores, nome_legenda) %>% 
  rename(tamanho_legenda = n)

vereadores %<>%
  inner_join(partido_size, by = "sigla_partido") %>% 
  inner_join(legenda_size, by = "nome_legenda")
```

Uma parte importante das decisões tomadas pelo poder legislativo municipal explica-se pelas alianças políticas. Normalmente conhecidos como partidos políticos, eles existem para reunir debaixo de um mesmo nome pessoas com ideais diferentes. Com o passar dos anos o número de partidos tem crescido em todo o país, e isso não é diferente em Campina, na última eleição colocamos **12 partidos** diferentes em apenas 23 vagas da Câmara:

```{r tamanho_partidos}
vereadores %>% 
  mutate(sigla_partido = reorder(sigla_partido, tamanho_partido)) %>% 
  ggplot() +
  geom_bar(aes(x = sigla_partido, fill = sigla_partido)) + 
  coord_flip() +
  labs(x = "", y = "Número de Vereadores") +
  theme(legend.position = "none")
```

Além dos partidos o nosso código eleitoral permite a união de partidos em legendas, ou coligações, com o objetivo de unir partidos com ideias comuns mas, principalmente, para formatar o processo eleitoral. Que como todos sabem não é tão fácil de entender e explicar como o do prefeito. Em linhas gerais, cada legenda recebe a somatória de todos os votos de seus vereadores e com isso sabe quantas vagas terá na Câmara. Com isso a prioridade é dos vereadores mais votados da legenda.

Na última eleição distribuimos as 23 vagas de nossa Cãmara para **8 legendas** diferentes:

```{r tamanho_legendas}
vereadores %>% 
  group_by(nome_legenda) %>% 
  summarize(legenda_partidos = paste0(nome_legenda[1], "\n(", paste0(sort(unique(sigla_partido)), collapse = ", "), ")"),
            size = n()) %>% 
  ungroup() %>% 
  mutate(legenda_partidos = reorder(legenda_partidos, size)) %>% 
  ggplot() +
  geom_bar(aes(x = legenda_partidos, y = size, fill = legenda_partidos), stat = "identity") +
  coord_flip() +
  labs(x = "", y = "Número de Vereadores") +
  theme(legend.position = "none")
```

## Qual a diferença entre as legendas?

Para compreender porque os partidos se unem (ou não) precisamos entender suas ideologias e projetos de governo. Utilizando os dados que temos podemos ter uma visão inicial[^footnote_dados_ideais] comparando as temáticas mais importantes para cada legenda.

**TODO: Adicionar tabela com wordcloud dos temas**

[^footnote_dados_ideais]: Para entendermos de fato as semelhanças e divergências de opinião dos partidos e legendas, precisaríamos ter em mãos as *votações de cada vereador a favor ou contra as proposições* durante o mandato. No entanto, não encontramos essa informação no site da [Cãmara](https://www.campinagrande.pb.leg.br/), nem em outro repositório público.

```{r}

```


