---
layout: post
title:  "Como se organizam?"
published: true
categories: [análise]
tags: [demograficos, representatividade]
---

```{r setup, include=FALSE}
knitr::opts_chunk$set(screenshot.force = FALSE, echo = FALSE)

current_dir = getwd()
VEREADOR_DIR = Sys.getenv("VEREADOR_DIR")
setwd(VEREADOR_DIR)
source("server.R")
source("data_access.R")
source("vereadores_logic.R")
setwd(current_dir) 

library(ggplot2)
library(dplyr, warn.conflicts = F)
library(magrittr)
library(wordcloud)
library(stringr)

theme_set(theme_minimal())

all_vereadores = get_vereador() 

# Get the legenda with (partidos between parenthesis)
legenda_com_partidos = all_vereadores %>% 
  group_by(nome_legenda) %>% 
  summarize(legenda_partidos = paste0(nome_legenda[1], "\n(", 
                                      paste0(sort(unique(sigla_partido)), collapse = ", "), ")"))

# Get the vereadores eleitos
vereadores = all_vereadores %>% 
  filter(grepl("ELEITO", desc_sit_tot_turno)) %>% 
  select(sequencial_candidato, nome_urna_candidato, sigla_partido, nome_legenda) %>% 
  inner_join(legenda_com_partidos, by = "nome_legenda") %>% 
  mutate(nome_legenda = legenda_partidos) %>% 
  select(-legenda_partidos)

# Add the partido and legenda size
partido_size = count(vereadores, sigla_partido) %>% 
  rename(tamanho_partido = n) %>% 
  arrange(desc(tamanho_partido))

legenda_size = count(vereadores, nome_legenda) %>% 
  rename(tamanho_legenda = n) %>% 
  arrange(desc(tamanho_legenda))

vereadores %<>%
  inner_join(partido_size, by = "sigla_partido") %>% 
  inner_join(legenda_size, by = "nome_legenda")

# Get Main Themes per Partido + Legenda (No Duplicated Ementa per Partido + Legenda)
map_ementa_cand <- tbl(start_camara_db(), sql(
  "select ementa_id, sequencial_candidato
  from map_ementa_candidato
  where published_date >= '2013-01-01'")) %>% 
  collect() 

all_ementas_themes <- get_ementas_all(start_camara_db()) %>% 
  select(ementa_id, main_theme) %>% 
  inner_join(map_ementa_cand, by = "ementa_id") %>% 
  inner_join(vereadores, by = "sequencial_candidato") %>% 
  distinct()

```

Normalmente conhecidos como partidos políticos, eles existem para reunir debaixo de um mesmo nome pessoas com ideais similares. Exemplos de partidos com história em nosso país são o PT (Partido dos Trabalhadores) e o PSDB (Partido da Social Democracia do Brasil). No entanto, temos visto um crescimento sem limites do número de partidos no nosso país, e isso não é diferente em Campina. Na última eleição (em 2012) as 23 cadeiras da Câmara foram ocupadas por **12 partidos** diferentes:

```{r tamanho_partidos}
vereadores %>% 
  mutate(sigla_partido = reorder(sigla_partido, tamanho_partido)) %>% 
  ggplot() +
  geom_bar(aes(x = sigla_partido, fill = sigla_partido)) + 
  coord_flip() +
  labs(x = "", y = "Número de Vereadores") +
  theme(legend.position = "none")
```

Além dos partidos o nosso código eleitoral permite a união de partidos em legendas, ou coligações, com o objetivo de unir partidos com ideias comuns mas, principalmente, para formatar o processo eleitoral. Que como todos sabem não é tão fácil de entender e explicar como o do prefeito. Em linhas gerais, cada legenda recebe a somatória de todos os votos de seus vereadores e com isso sabe quantas vagas terá na Câmara. Com isso a prioridade é dos vereadores mais votados da legenda.

Na última eleição distribuimos as 23 vagas de nossa Cãmara para **8 legendas** diferentes:

```{r tamanho_legendas, message=FALSE, warning=FALSE}
vereadores %>% 
  group_by(nome_legenda) %>% 
  summarize(size = n()) %>% 
  ungroup() %>%
  mutate(nome_legenda = reorder(nome_legenda, size)) %>%
  ggplot() +
  geom_bar(aes(x = nome_legenda, y = size, fill = nome_legenda), stat = "identity") +
  coord_flip() +
  labs(x = "", y = "Número de Vereadores") +
  theme(legend.position = "none")
```

<!-- ## Qual a diferença entre as legendas? -->

<!-- Para compreender porque os partidos se unem (ou não) precisamos entender suas ideologias e projetos de governo. Utilizando os dados que temos podemos ter uma visão inicial[^footnote_dados_ideais] comparando as temáticas mais importantes para cada legenda. -->

<!-- [^footnote_dados_ideais]: Para entendermos de fato as semelhanças e divergências de opinião dos partidos e legendas, precisaríamos ter em mãos as *votações de cada vereador a favor ou contra as proposições* durante o mandato. No entanto, não encontramos essa informação no site da [Cãmara](https://www.campinagrande.pb.leg.br/), nem em outro repositório público. -->

<!-- ```{r, results = 'asis', fig.asp=.7, fig.width=5.5} -->
<!-- legenda_theme_count = all_ementas_themes %>%  -->
<!--   count(nome_legenda, main_theme) -->

<!-- for (legenda in legenda_size$nome_legenda) { -->
<!--   cat("\n###", str_replace(legenda, "\\n", "\n####"), "\n\n") -->
<!--   theme_count = legenda_theme_count %>% filter(nome_legenda == legenda) -->
<!--   wordcloud(words = theme_count$main_theme, freq = theme_count$n, -->
<!--             scale = c(2.5,0.5), random.order = FALSE,  -->
<!--             use.r.layout = F, colors = brewer.pal(8, "Dark2"),  -->
<!--             rot.per = 0, fixed.asp = F) -->
<!--   cat("\n") -->
<!-- } -->
<!-- ``` -->
