---
layout: post
title: "Qual o seu partido?"
subtitle: "Questionando a constante mudança de partido pelos vereadores"
published: true
categories: [análise]
tags: [partidos, reeleição]
---

```{r load, include=FALSE} 
knitr::opts_chunk$set(screenshot.force = FALSE, echo = FALSE) 

library(dplyr, warn.conflicts = F, quietly = T)
library(tidyr, warn.conflicts = F, quietly = T)
library(readr, warn.conflicts = F, quietly = T)
library(magrittr, warn.conflicts = F, quietly = T)
library(stringi, warn.conflicts = F, quietly = T)
library(stringr, warn.conflicts = F, quietly = T)

current_dir = getwd()
setwd(Sys.getenv("VEREADOR_DIR"))
source("data_access.R")
setwd(current_dir)
```

```{r setup, include=FALSE} 
cor_vermelho = '#d73027'
cor_amarelo = '#fee090'
cor_azul = '#91bfdb' 

vereadores_part = tbl(start_camara_db(), sql(
    "select distinct c.nome_urna_candidato, c.sigla_partido, c.ano_eleicao, c.cpf_candidato, c.desc_sit_tot_turno
    from (
            select distinct c.cpf_candidato
            from consulta_cand c, map_proponent_candidato m 
            where c.sequencial_candidato = m.sequencial_candidato and m.ano_eleicao = 2012  and c.ano_eleicao in (2012) and c.descricao_cargo = 'VEREADOR'
    ) cpfs,
    consulta_cand c
    where ano_eleicao in (2008, 2012, 2016) and cpfs.cpf_candidato = c.cpf_candidato and c.descricao_cargo = 'VEREADOR'
    order by c.cpf_candidato, ano_eleicao, c.nome_urna_candidato")) %>% 
  collect()

# partido_espectro = read_csv("_source/08-qual-seu-partido/partido_espectro_ideologias.csv", )
partido_espectro = read_csv("partido-ideologias-observatorio_das_elites.csv")
partido_espectro[partido_espectro$sigla_partido == "PSD*", "sigla_partido"] = "PSD"
partido_espectro = rbind(partido_espectro, 
                         data.frame(sigla_partido = "PMB", 
                                    nome_partido = "Partido da Mulher Brasileira", 
                                    ideologia_simplificada = "centro", 
                                    ideologia_nuancada = NA, 
                                    ideol_tamanho_partido = NA))
partido_espectro = partido_espectro %>% 
  rowwise() %>%
  mutate(cor_espectro = switch(ideologia_simplificada, 
                               "centro" = cor_amarelo, 
                               "esquerda" = cor_vermelho, 
                               "direita" = cor_azul))

part_table = vereadores_part %>% 
  left_join(partido_espectro %>% select(sigla_partido, cor_espectro), by = "sigla_partido") %>% 
  mutate(partido_cor = paste0(cor_espectro, " - ", sigla_partido)) %>% 
  group_by(cpf_candidato) %>% 
  mutate(nome_urna_candidato = nome_urna_candidato[ano_eleicao == 2012]) %>% 
  ungroup() %>% 
  select(nome_urna_candidato, partido_cor, ano_eleicao) %>% 
  spread(ano_eleicao, partido_cor) %>%
  mutate(nome_urna_candidato_img = nome_urna_candidato %>% stri_trans_general("LATIN-ASCII") %>%
                    str_to_lower() %>% str_replace_all('[[:punct:]]', '') %>%
                    str_replace_all(" ", "_") %>% paste0("{{ site.baseurl }}/img/vereadores_photos/", ., ".jpg"))

part_table[is.na(part_table)] = "---"
```

Em teoria, partido políticos indicam ideologias compartilhadas por seus integrantes. Contudo, ao observar os vereadores de Campina Grande constatamos que, no geral, **ou partidos políticos não estão relacionados com ideologia, ou os vereadores mudam de ideologia a todo tempo**.

Abaixo nós listamos os vereadores que trabalharam na Câmara nesse mandato (2013 - 2016, eleitos ou suplentes que assumiram) e os seus partidos nas eleições de 2008, 2012 e 2016. Ao mencionar cada partido, colorimos a tabela de acordo com uma classificação simplificada da ideologia daquele partido obtida do [Observatório das Elites da UFPR](http://observatory-elites.org/elites-parlamentares-e-partidarias/).

Na tabela, vermelho (<font color='`r cor_vermelho`'>&#9635;</font>) representa todos os partidos de esquerda; amarelo (<font color='`r cor_amarelo`'>&#9635;</font>) os partidos tradicionalmente de centro, e azul (<font color='`r cor_azul`'>&#9635;</font>) os partidos de direita. O vereador tem uma célula em cinza quando não participou da eleição municipal naquele ano.

Em uma passada rápida pela tabela, vemos várias vezes mudanças entre partidos de direta e centro, centro e esquerda e -- mais notável -- entre partidos de esquerda e direita. Nestes casos, o vereador não somente mudou de partido, mas mudou para um partido com raízes ideológicas completamente diferentes. Ou os vereadores não dão importância à ideologia do partido do qual farão parte. 

```{r gera_table, results='asis'}

GetTableData = function(partido_cor){
    cor_part = str_split_fixed(partido_cor, ' - ', -1)[1,]
    return (sprintf("<td style='text-align: center;font-size: 20px;' %s>%s</td>", 
                ifelse(cor_part[1] != "---", 
                    sprintf("bgcolor='%s'", cor_part[1]), 
                    "bgcolor='#e0e0e0'"),
                ifelse(cor_part[1] != "---", 
                    sprintf("<b>%s</b>", cor_part[2]), 
                    sprintf("<b>%s</b>", cor_part[1])))) 
}

table_header = "
    <thead><tr><th style='text-align: center'>Vereador</th>
            <th style='text-align: center'>2008</th>
            <th style='text-align: center'>2012</th>
            <th style='text-align: center'>2016</th>
            </tr>
    </thead>"

table_rows = ""

for (i in 1:nrow(part_table)) {
    table_rows = paste0(table_rows, 
                        sprintf("<tr>
                                    <td style='text-align: center; width: 50px'>
                                        <div class='vereador' style='width: 100%%'> 
                                            <div>
                                                <img src='%s\' alt = '%s' width='85%%'/>
                                            </div>
                                            <p>
                                                %s
                                            </p>
                                        </div>
                                    </td>
                                    %s
                                    %s
                                    %s
                                </tr>",   
                                    part_table$nome_urna_candidato_img[i],
                                    part_table$nome_urna_candidato[i], 
                                    part_table$nome_urna_candidato[i], 
                                    part_table$'2008'[i] %>% GetTableData(), 
                                    part_table$'2012'[i] %>% GetTableData(), 
                                    part_table$'2016'[i] %>% GetTableData()))
}

result = sprintf("
<table align='center'>
    %s
   <col width='112'>
   <col width='112'>
   <col width='112'>
   <col width='112'>
    <tbody>
        %s
    </tbody>
</table>", table_header, table_rows)
 
cat(result %>% str_replace_all("\n", " ") %>% str_replace_all(" * ", " ") %>% str_trim()) 
```

```{r}
variaram = vereadores_part %>% select(nome_urna_candidato, sigla_partido) %>% distinct() %>% count(nome_urna_candidato) %>% filter(n == 3) 
variaram_str = paste(variaram$nome_urna_candidato, collapse = ', ')
```

<br>

É interessante notar também que **`r NROW(variaram)` vereadores tiveram 3 partidos diferentes em 3 eleições seguidas**. São eles: `r variaram_str`.

Outro ponto que reparamos na tabela é que **quase todos que atuaram como vereador recentemente são candidatos em 2016**. Os poucos que não são candidatos estão em cinza, e não são candidatos pelos seguintes motivos:

* Tovar e Bruno Cunha lima: estão atualmente Deputados Estaduais, eleitos em 2014;
* Aragão Júnior é candidato a prefeito de Matinhas; 
* Inácio Falcão é candidato a Vice de Adriano Galdino em Campina e; 
* Murilo Galdino e Miguel da Construção abriram mão para lançar candidaturas de parentes: Murilo Galdino não se candidatou para ajudar na candidatura do irmão Adriano Galdino a prefeito de CG, e Miguel da Construção lançou a candidatura do seu filho Mychael da Construção.

