---
layout: post
title: "Qual o seu partido?"
subtitle: "Questionando a constante mudança de partido pelos vereadores"
published: true
categories: [análise]
tags: [partidos, reeleição]
---

```{r load, include=FALSE} 
knitr::opts_chunk$set(screenshot.force = FALSE, echo = FALSE) 

library(dplyr, warn.conflicts = F, quietly = T)
library(tidyr, warn.conflicts = F, quietly = T)
library(readr, warn.conflicts = F, quietly = T)
library(magrittr, warn.conflicts = F, quietly = T)
library(stringi, warn.conflicts = F, quietly = T)
library(stringr, warn.conflicts = F, quietly = T)

current_dir = getwd()
setwd(Sys.getenv("VEREADOR_DIR"))
source("data_access.R")
setwd(current_dir)
```

```{r setup, include=FALSE} 
vereadores_part = tbl(start_camara_db(), sql(
    "select distinct c.nome_urna_candidato, c.sigla_partido, c.ano_eleicao, c.cpf_candidato, c.desc_sit_tot_turno
    from (
            select distinct c.cpf_candidato
            from consulta_cand c, map_proponent_candidato m 
            where c.sequencial_candidato = m.sequencial_candidato and m.ano_eleicao = 2012  and c.ano_eleicao in (2012) and c.descricao_cargo = 'VEREADOR'
    ) cpfs,
    consulta_cand c
    where ano_eleicao in (2008, 2012, 2016) and cpfs.cpf_candidato = c.cpf_candidato and c.descricao_cargo = 'VEREADOR'
    order by c.cpf_candidato, ano_eleicao, c.nome_urna_candidato")) %>% 
  collect()

partido_espectro = read_csv("partido_espectro_ideologias.csv")
# partido_espectro = read_csv("_source/08-qual-seu-partido/partido_espectro_ideologias.csv", )

part_table = vereadores_part %>% 
  inner_join(partido_espectro %>% select(sigla_partido, cor_espectro), by = "sigla_partido") %>% 
  mutate(partido_cor = paste0(cor_espectro, " - ", sigla_partido)) %>% 
  group_by(cpf_candidato) %>% 
  mutate(nome_urna_candidato = nome_urna_candidato[ano_eleicao == 2012]) %>% 
  ungroup() %>% 
  select(nome_urna_candidato, partido_cor, ano_eleicao) %>% 
  spread(ano_eleicao, partido_cor) %>%
  mutate(nome_urna_candidato_img = nome_urna_candidato %>% stri_trans_general("LATIN-ASCII") %>%
                    str_to_lower() %>% str_replace_all('[[:punct:]]', '') %>%
                    str_replace_all(" ", "_") %>% paste0("{{ site.baseurl }}/img/vereadores_photos/", ., ".jpg"))

part_table[is.na(part_table)] = "---"

cor_vermelho = '#ff3232' 
cor_amarelo = '#e6e600' 
cor_azul = '#3232ff' 
```

A princípio, fazer parte de um partido político indica que uma pessoa pública compartilha de certa ideologia com os demais no partido. No entanto, em Campina Grande essas definições ideológicas parecem não se sustentar. 

Listamos abaixo os vereadores que trabalharam na Câmara nesse mandato (2013 - 2016, eleitos ou suplentes que assumiram) e os partidos que eles fizeram parte nas eleições de 2008, 2012 e 2016. Além de nomearmos os partidos, colorimos as células baseando-nos na sua posição no espectro político segundo a a Wikipédia ([Lista de Partidos Políticos no Brasil](https://pt.wikipedia.org/wiki/Lista_de_partidos_pol%C3%ADticos_no_Brasil#Partidos_ativos)). 

A cor <font color='`r cor_vermelho`'><b>vermelha</b></font> representa todos os partidos de extrema-esquerda, esquerda até esquerda-centro; a cor <font color='`r cor_amarelo`'><b>amarela</b></font> representa os partidos centrais e; a cor <font color='`r cor_azul`'><b>azul</b></font> os partidos de centro-direita e direita.

Essa tabela informa a situação de nossa Câmara por vários ângulos. 

Inicialmente olhando a coluna de 2016, vemos que **quase todos** que atuaram como vereador são candidatos em 2016. Os que não são candidatos estão em cinza, e não são candidatos pelos seguintes motivos:

* Tovar e Bruno Cunha lima: estão como Deputados Estaduais, eleitos em 2014;
* Aragão Júnior é candidato a prefeito de Matinhas; 
* Inácio Falcão é candidato a Vice de Adriano Galdino em Campina e; 
* Murilo Galdino e Miguel da Construção abriram mão para lançar candidaturas de parentes: Murilo Galdino não se candidatou para ajudar na candidatura do irmão Adriano Galdino a prefeito de CG, e Miguel da Construção lançou a candidatura do seu filho Mychael da Construção.

Além disso, os vereadores parecem dar pouca importância à ideologia do partido do qual farão parte. Em uma passada rápida pela tabela só observando as cores em cada linha, vemos várias vezes mudanças entre <font color='`r cor_azul`'><b>azul</b></font> e <font color='`r cor_amarelo`'><b>amarelo</b></font>, <font color='`r cor_amarelo`'><b>amarelo</b></font> e <font color='`r cor_vermelho`'><b>vermelho</b></font> e até entre <font color='`r cor_azul`'><b>azul</b></font> e <font color='`r cor_vermelho`'><b>vermelho</b></font>, quando um vereador pula diretamente da esquerda para direita ou vice-versa. Ou seja, a mudança de cor na tabela mostra que o vereador não somente mudou de partido, mas mudou para um partido com raízes ideológicas completamente diferentes, muitas vezes com interesses políticos *rivais*.

```{r gera_table, results='asis'}

GetTableData = function(partido_cor){
    cor_part = str_split_fixed(partido_cor, ' - ', -1)[1,]
    return (sprintf("<td style='text-align: center;font-size: 20px;' %s>%s</td>", 
                ifelse(cor_part[1] != "---", 
                    sprintf("bgcolor='%s'", cor_part[1]), 
                    "bgcolor='#b2b2b2'"),
                ifelse(cor_part[1] != "---", 
                    sprintf("<b>%s</b>", cor_part[2]), 
                    sprintf("<b>%s</b>", cor_part[1])))) 
}

table_header = "
    <thead><tr><th style='text-align: center'>Vereador</th>
            <th style='text-align: center'>2008</th>
            <th style='text-align: center'>2012</th>
            <th style='text-align: center'>2016</th>
            </tr>
    </thead>"

table_rows = ""

for (i in 1:nrow(part_table)) {
    table_rows = paste0(table_rows, 
                        sprintf("<tr>
                                    <td style='text-align: center; width: 50px'>
                                        <div class='vereador' style='width: 100%%'> 
                                            <div>
                                                <img src='%s\' alt = '%s' width='85%%'/>
                                            </div>
                                            <p>
                                                %s
                                            </p>
                                        </div>
                                    </td>
                                    %s
                                    %s
                                    %s
                                </tr>",   
                                    part_table$nome_urna_candidato_img[i],
                                    part_table$nome_urna_candidato[i], 
                                    part_table$nome_urna_candidato[i], 
                                    part_table$'2008'[i] %>% GetTableData(), 
                                    part_table$'2012'[i] %>% GetTableData(), 
                                    part_table$'2016'[i] %>% GetTableData()))
}

result = sprintf("
<table align='center'>
    %s
   <col width='112'>
   <col width='112'>
   <col width='112'>
   <col width='112'>
    <tbody>
        %s
    </tbody>
</table>", table_header, table_rows)
 
cat(result %>% str_replace_all("\n", " ") %>% str_replace_all(" * ", " ") %>% str_trim()) 
```

