---
layout: post
title: "Por que se afastou?"
subtitle: "Entendendo a saída de titulares para entrada de reservas"
published: true
categories: [análise]
tags: [suplência, tempo de trabalho]
---

```{r setup, include=FALSE} 
knitr::opts_chunk$set(screenshot.force = FALSE, echo = FALSE) 

# library(highcharter, warn.conflicts = F, quietly = T)
library(dplyr, warn.conflicts = F, quietly = T)
library(readr) 

# vereadores_eleitos = read_csv("vereadores_2012_eleitos_img-vector.csv",
#                               col_names = F,
#                               col_types = cols(.default = col_character()))
# 
# vereadores_afast_posse = read_csv("vereadores_2012_afastamentos_posses.csv",
#                                   col_names = F,
#                                   col_types = cols(.default = col_character()))

 
vereadores_afast_posse = read_csv("vereadores_2012_afastamentos_posses.csv",
                                  col_types = cols(.default = col_character()))

vereadores_eleitos = read_csv("vereadores_2012_eleitos_img-vector.csv",
                              col_names = F,
                              col_types = cols(.default = col_character())) %>% 
  left_join(vereadores_afast_posse %>% select(sequencial_cand_afastado, vereador_afastado) %>% distinct(), by = c("X1" = "vereador_afastado"))



```

### Quem se afastou?

Como falamos no post [Quem são?]({{ "/2016/09/quem-sao.html" | prepend: site.baseurl }}) apesar de elegermos vereadores acreditando na sua capacidade em legislar, muitos se afastam alegando projetos secundários. Dos 23 eleitos, mais da metade passou pelo menos 4 meses afastado da Câmara.

Vejam abaixo os <font color='red'><b>13 vereadores</b></font> com casos de afastamento.

```{r vereadores_titulares, results='asis'}
vereadores2list = function(vereadores){
  resposta = ""
  for (v in 1:NROW(vereadores)) {
    resposta = paste(resposta, 
                     sprintf("<div class='vereador'><div><img src='%s\' alt = '%s' width='100%%'/></div><p>%s</p></div>",
            vereadores$X2[v],
            vereadores$X1[v],
            ifelse(!is.na(vereadores$sequencial_cand_afastado[v]), 
                   sprintf("<b style='color: red;'>%s</b>", vereadores$X1[v]),
                   vereadores$X1[v])))
  }
  resposta
}

cat(vereadores2list(vereadores_eleitos))
```

<br style="clear: left;"/>

### Afastamento e Posses

Analisamos a seguir os afastamentos e posses caso a caso (em ordem cronológica), expondo a justificativa dada pelo vereador para o afastamento como também para o retorno, o tempo afastado, qual suplente o substituiu. Aproveitamos também para questionar a produtividade em termos de proposições dos vereadores titulares vs. seus reservas.


#### Caso TOVAR (Fev/2013 à Abr/2014 e de Fev/2015 até o fim do mandato)
```{r caso_tovar}

```

#### Caso LAFITE (Abr/2014 à Fev/2016)

#### Caso LULA CABRAL (Abr/2014 à Maio/2016)

#### Caso JOIA GERMANO (Abr/2014 à Fev/2015 e de Fev/2015 à Maio/2016)

#### Caso GALEGO DO LEITE (Set/2014 à Nov/2014)

#### Caso RODRIGO RAMOS (Out/2014 à Jan/2015)

#### Caso BUCHADA (Out/2014 à Fev/2015)

#### Caso SAULO NORONHA (Out/2014 à Ago/2015)

#### Caso INÁCIO FALCÃO (Fev/2015 até o fim do mandato)

#### Caso BRUNO CUNHA LIMA (Fev/2015 até o fim do mandato)

#### Caso MARINALDO CARDOSO (Mar/2015 à Set/2015

#### Caso METUSELA AGRA (Abr/2015 à ...)

#### Caso SGT REGIS (Jun/2015 à ...)
