---
layout: post
title: "Por que se afastou?"
subtitle: "Entendendo a saída de titulares para entrada de reservas"
published: false
categories: [análise]
tags: [suplência, tempo de trabalho]
---

```{r load, include=FALSE} 
knitr::opts_chunk$set(screenshot.force = FALSE, echo = FALSE, fig.width=12) 

library(lubridate, warn.conflicts = F, quietly = T)
library(dplyr, warn.conflicts = F, quietly = T)
library(magrittr, warn.conflicts = F, quietly = T)
library(RPostgreSQL, warn.conflicts = F, quietly = T)
library(ggplot2, warn.conflicts = F, quietly = T)
library(readr)
library(stringr)

theme_set(theme_bw(18))

# READ CSVs com Afastamento e Path pra Imagens
vereadores_afast_posses = read_csv("vereadores_2012_afastamentos_posses.csv",
                                  col_types = cols(.default = col_character())) %>% 
    mutate(data_afastamento = dmy(data_afastamento),
           data_retorno = dmy(data_retorno),
           sequencial_cand_afastado = as.numeric(sequencial_cand_afastado),
           sequencial_cand_suplente = as.numeric(sequencial_cand_suplente)) %>% 
    arrange(data_afastamento)

veread_eleitos_img = read_csv("vereadores_2012_eleitos_img-vector.csv",
                              col_names = c("vereador", "img_path"),
                              col_types = cols(.default = col_character())) %>% 
    left_join(vereadores_afast_posses %>% 
                  select(sequencial_cand_afastado, vereador_afastado) %>% 
                  distinct(), by = c("vereador" = "vereador_afastado"))

afastados_img = veread_eleitos_img %>% 
    filter(!is.na(sequencial_cand_afastado))

suplentes_img = read_csv("vereadores_2012_suplentes_img-vector.csv",
                              col_names = c("vereador_suplente", "img_path"),
                              col_types = cols(.default = col_character()))


### Read Ementas no Tempo
StartCamaraDB <- function(port = 5432, host = "localhost") {
    cat("Creating Postgres Connection")
    postgres_user = Sys.getenv("POSTGRES_USER")
    postgres_pass = Sys.getenv("POSTGRES_PASS")
    src_postgres(
        dbname = "camara_db",
        user = postgres_user,
        password = postgres_pass,
        port = port,
        host = host
    )
}

camara_db = if (!exists("camara_db")) StartCamaraDB() else camara_db

ementas_vereadores = tbl(camara_db, sql(
    "SELECT cons_cand.sequencial_candidato, 
            cons_cand.nome_urna_candidato,
            cons_cand.nome_legenda AS nome_coligacao,
            cons_cand.desc_sit_tot_turno AS situacao_eleicao,
            ement_cand.published_date,
            date_trunc('month', ement_cand.published_date) as published_month
    FROM map_ementa_candidato ement_cand, ementas, consulta_cand cons_cand
    WHERE ement_cand.ementa_id = ementas.ementa_id and 
          ement_cand.sequencial_candidato = cons_cand.sequencial_candidato and
          ementas.situation = 'APROVADO' and
          cons_cand.ano_eleicao = 2012 and
          cons_cand.descricao_cargo = 'VEREADOR'
    ORDER BY cons_cand.ano_eleicao, cons_cand.nome_urna_candidato")) %>% 
    collect() %>% 
    mutate(published_year = year(published_date),
           nome_situacao_candidato = ifelse(situacao_eleicao == "SUPLENTE", 
                                            paste0(str_replace(nome_urna_candidato, " ", "\n"), "\n(SUPLENTE)"),
                                            str_replace(nome_urna_candidato, " ", "\n")))

ementas_por_mes = ementas_vereadores %>% 
    count(sequencial_candidato, nome_situacao_candidato, nome_coligacao, published_year, published_month) %>% 
    ungroup()

legendas = tbl(camara_db, sql("select nome_coligacao, sigla_partido 
    from consulta_legendas 
    where ano_eleicao = 2012 and nome_ue = 'CAMPINA GRANDE' and descricao_cargo = 'VEREADOR' 
    order by 1, 2")) %>%
    collect()
```

```{r funcs}

vereador_div_sprintf = function(img_src, alt, paragraph){
    sprintf("<div class='vereador'><div><img src='%s\' alt = '%s' width='100%%'/></div><p>%s</p></div>",
            img_src, alt, paragraph)
}

vereadores2list = function(vereadores){
    resposta = ""
    for (v in 1:NROW(vereadores)) {
        resposta = paste(resposta, 
                         vereador_div_sprintf(
                             vereadores$img_path[v],
                             vereadores$vereador[v],
                             ifelse(!is.na(vereadores$sequencial_cand_afastado[v]), 
                                    sprintf("<b style='color: red;'>%s</b>", vereadores$vereador[v]),
                                    vereadores$vereador[v])))
    }
    resposta
}

```


### Quem se afastou?

Como falamos no post [Quem são?]({{ "/2016/09/quem-sao.html" | prepend: site.baseurl }}) apesar de elegermos vereadores acreditando na sua capacidade em legislar, muitos se afastam alegando projetos secundários. Dos 23 eleitos, mais da metade passou pelo menos 4 meses afastado da Câmara.

Vejam abaixo os <font color='red'><b>13 vereadores</b></font> com casos de afastamento.

```{r vereadores_titulares, results='asis'}
cat(vereadores2list(veread_eleitos_img))
```

<br style="clear: left;"/>

### Contando Casos de Afastamento e Posses

Contamos a seguir os casos afastamentos e posses (em ordem cronológica), aproveitamos também para questionar a produtividade em termos de proposições dos vereadores titulares vs. seus reservas.

```{r aux_func}
MesAno = function(date_val){
    meses = c("Jan", "Fev", "Mar", "Abr", "Mai", "Jun", "Jul", "Ago", "Set", "Out", "Nov", "Dez")
    paste0(meses[month(date_val)], "/", year(date_val))
}

DiaMesAno = function(date_val){
    paste0(str_pad(day(date_val), 2, 'left', 0), "/", MesAno(date_val))
}

PrintTitularSuplenteImgs = function(afastados_img, veread_afast_posses, v){
    vereador_img = afastados_img %>% filter(vereador == v)
    vereador_suplentes_img = suplentes_img %>% inner_join(veread_afast_posses, by = "vereador_suplente") %>% arrange(data_afastamento)

    cat(vereador_div_sprintf(vereador_img$img_path[1], vereador_img$vereador[1],
                             sprintf("<span style='color: red;'>%s</span>", vereador_img$vereador[1])))
    cat(vereador_div_sprintf(vereador_suplentes_img$img_path, vereador_suplentes_img$vereador_suplente, 
                             sprintf("<span style='color: green;'>%s</span>", vereador_suplentes_img$vereador_suplente)))
}

PlotEmentasPorMes = function(ementas_por_mes, veread_afast_posses, v){
    eleito_por_mes = ementas_por_mes %>% 
        filter(sequencial_candidato == veread_afast_posses$sequencial_cand_afastado[1])
    suplentes_por_mes = ementas_por_mes %>% 
                      semi_join(veread_afast_posses, by = c("sequencial_candidato" = "sequencial_cand_suplente"))

    eleito_suplentes_count_mes = bind_rows(eleito_por_mes, suplentes_por_mes) %>%
        mutate(nome_situacao_candidato = factor(nome_situacao_candidato, 
                                                levels = c(unique(eleito_por_mes$nome_situacao_candidato),
                                                           unique(suplentes_por_mes$nome_situacao_candidato)))) %>% 
        select(nome_situacao_candidato, published_year, published_month, n) %>% 
        mutate(published_month = as.POSIXct(published_month))

    ggplot(eleito_suplentes_count_mes,
           aes(x = as.POSIXct(published_month), fill = nome_situacao_candidato)) +
        geom_bar(aes(y = n), stat = "identity") +
        scale_x_datetime(date_labels = "%m/%y", date_breaks = "4 months") +
        facet_grid(nome_situacao_candidato~published_year, scales = "free_x") +
        labs(x = "Mês", y = "Nº de Ementas", fill = "Vereador") +
        theme(legend.position = "none", strip.text.y = element_text(angle = 0))
}

```

#### Caso TOVAR

```{r tovar_imgs, results='asis'}
v = 'TOVAR - PSDB'
tovar_afast_posses = vereadores_afast_posses %>% filter(vereador_afastado == v)

PrintTitularSuplenteImgs(afastados_img, tovar_afast_posses, v)
```

Tovar foi um dos vereadores que menos tempo passou na Câmara após ser eleito. Logo no início do mandato, no dia **`r DiaMesAno(tovar_afast_posses$data_afastamento[1])`** ele se afasta para exercer a função de Chefe de Gabinete do prefeito. Nesse momento entra em cena Ivonete Ludgério (PSB), uma das figuras mais intrigantes desse mandato, a qual toma posse e mesmo sendo suplente alcança o feito de permanecer na Câmara durante todo o mandato. Um pouco mais de um ano depois em **`r MesAno(tovar_afast_posses$data_retorno[1])`** Tovar retorna a Câmara alegando o desejo de candidatar-se a Deputado Estadual nas eleições de 2014. Ivonete se afasta mas no mesmo dia é empossada novamente com a saída de Jóia Germano (ver abaixo). 

Os planos de Tovar se tornam realidade e em **`r MesAno(tovar_afast_posses$data_afastamento[2])`** ele se despede da Câmara Municipal seguindo para o legislativo estadual. Nesse ínterim, Anderson Maia (PSB) é empossado definitivamente como o mais novo vereador titular de Campina Grande, tendo demonstrado uma produtividade mensal diferenciada quando comparado com o próprio Tovar ou com Ivonete Ludgério que, por sua vez, foi pouco atuante na Câmara durante o mandato.

```{r ementa_tempo_tovar}
PlotEmentasPorMes(ementas_por_mes, tovar_afast_posses)
```

#### Caso LAFITE
```{r lafite_imgs, results='asis'}
v = 'LAFITE - PSC'
lafite_afast_posses = vereadores_afast_posses %>% filter(vereador_afastado == v)
PrintTitularSuplenteImgs(afastados_img, lafite_afast_posses, v)
```
<br style="clear: left;"/>

```{r lafite_ementa_tempo, fig.height=5}
PlotEmentasPorMes(ementas_por_mes, lafite_afast_posses)
```


#### Caso LULA CABRAL
```{r lula_imgs, results='asis'}
v = 'LULA CABRAL - PRB'
lula_afast_posses = vereadores_afast_posses %>% filter(vereador_afastado == v)
PrintTitularSuplenteImgs(afastados_img, lula_afast_posses, v)
```
<br style="clear: left;"/>

```{r lula_ementa_tempo, fig.height=5}
PlotEmentasPorMes(ementas_por_mes, lula_afast_posses)
```

#### Caso JOIA GERMANO
```{r joia_imgs, results='asis'}
v = 'JOIA GERMANO - PRP'
joia_afast_posses = vereadores_afast_posses %>% filter(vereador_afastado == v)
PrintTitularSuplenteImgs(afastados_img, joia_afast_posses, v)
```
<br style="clear: left;"/>

```{r joia_ementa_tempo}
PlotEmentasPorMes(ementas_por_mes, joia_afast_posses) 
```

#### Caso GALEGO DO LEITE
```{r galego_imgs, results='asis'}
v = 'GALEGO DO LEITE - PMN'
galego_afast_posses = vereadores_afast_posses %>% filter(vereador_afastado == v)
PrintTitularSuplenteImgs(afastados_img, galego_afast_posses, v)
```
<br style="clear: left;"/>

```{r galego_ementa_tempo, fig.height=5}
PlotEmentasPorMes(ementas_por_mes, galego_afast_posses)
```

#### Caso RODRIGO RAMOS
```{r rodrigo_imgs, results='asis'}
v = 'RODRIGO RAMOS - PMN'
rodrigo_afast_posses = vereadores_afast_posses %>% filter(vereador_afastado == v)
PrintTitularSuplenteImgs(afastados_img, rodrigo_afast_posses, v)
```
<br style="clear: left;"/>

```{r rodrigo_ementa_tempo, fig.height=5}
PlotEmentasPorMes(ementas_por_mes, rodrigo_afast_posses)
```

#### Caso BUCHADA
```{r buchada_imgs, results='asis'}
v = 'BUCHADA - PTN'
buchada_afast_posses = vereadores_afast_posses %>% filter(vereador_afastado == v)
PrintTitularSuplenteImgs(afastados_img, buchada_afast_posses, v)
```
<br style="clear: left;"/>

```{r buchada_ementa_tempo, fig.height=5}
PlotEmentasPorMes(ementas_por_mes, buchada_afast_posses)
```

#### Caso SAULO NORONHA
```{r saulo_imgs, results='asis'}
v = 'SAULO NORONHA - DEM'
saulo_afast_posses = vereadores_afast_posses %>% filter(vereador_afastado == v)
PrintTitularSuplenteImgs(afastados_img, saulo_afast_posses, v)
```
<br style="clear: left;"/>

```{r saulo_ementa_tempo, fig.height=5}
PlotEmentasPorMes(ementas_por_mes, saulo_afast_posses)
```

#### Caso INÁCIO FALCÃO
```{r inacio_imgs, results='asis'}
v = 'INÁCIO FALCÃO - PSDB'
inacio_afast_posses = vereadores_afast_posses %>% filter(vereador_afastado == v)
PrintTitularSuplenteImgs(afastados_img, inacio_afast_posses, v)
```
<br style="clear: left;"/>

```{r inacio_ementa_tempo, fig.height=5}
PlotEmentasPorMes(ementas_por_mes, inacio_afast_posses)
```

#### Caso BRUNO CUNHA LIMA
```{r bruno_imgs, results='asis'}
v = 'BRUNO CUNHA LIMA - PSDB'
bruno_afast_posses = vereadores_afast_posses %>% filter(vereador_afastado == v)
PrintTitularSuplenteImgs(afastados_img, bruno_afast_posses, v)
```
<br style="clear: left;"/>

```{r bruno_ementa_tempo, fig.height=5}
PlotEmentasPorMes(ementas_por_mes, bruno_afast_posses)
```

#### Caso MARINALDO CARDOSO
```{r marinaldo_imgs, results='asis'}
v = 'MARINALDO CARDOSO - PRB'
marinaldo_afast_posses = vereadores_afast_posses %>% filter(vereador_afastado == v)
PrintTitularSuplenteImgs(afastados_img, marinaldo_afast_posses, v)
```
<br style="clear: left;"/>

```{r marinaldo_ementa_tempo, fig.height=5}
PlotEmentasPorMes(ementas_por_mes, marinaldo_afast_posses)
```

#### Caso METUSELA AGRA
```{r metusela_imgs, results='asis'}
v = 'METUSELA AGRA - PMDB'
metusela_afast_posses = vereadores_afast_posses %>% filter(vereador_afastado == v)
PrintTitularSuplenteImgs(afastados_img, metusela_afast_posses, v)
```
<br style="clear: left;"/>

```{r metusela_ementa_tempo, fig.height=5}
PlotEmentasPorMes(ementas_por_mes, metusela_afast_posses)
```

#### Caso SGT REGIS
```{r sgt_imgs, results='asis'}
v = 'SGT REGIS - PMN'
sgt_afast_posses = vereadores_afast_posses %>% filter(vereador_afastado == v)
PrintTitularSuplenteImgs(afastados_img, sgt_afast_posses, v)
```
<br style="clear: left;"/>

```{r sgt_ementa_tempo, fig.height=5}
PlotEmentasPorMes(ementas_por_mes, sgt_afast_posses)
```
